es: Objetivo de tratamiento: Limpieza intestinal; Confort; Alivio del estreñimiento; Limpieza de oídos; Alivio de las infecciones de oído; Eliminación del cerumen; Fiebre; Hidratación; Dolores articulares; Dolor muscular; Apnea obstructiva del sueño; Alivio del dolor; Preparación para un procedimiento médico; Alivio de la irritación; Ronquidos; Soporte; Hinchazón; Equilibrio del pH vaginal; Otros
pt-PT: Objetivo do tratamento: Limpeza dos intestinos; Conforto; Alívio da constipação; Limpeza dos ouvidos; Alívio de infeção dos ouvidos; Remoção de cera dos ouvidos; Febre; Hidratação; Dor nas articulações; Dor muscular; Apneia obstrutiva do sono; Alívio da dor; Preparação para um procedimento médico; Alívio da irritação; Ronco; Apoio; Inchaço; Equilíbrio do pH vaginal; Outro
pt-BR: Objetivo do tratamento: Limpeza intestinal; Conforto; Alívio da constipação; Limpeza do ouvido; Alívio de infecção de ouvido; Remoção de cera; Febre; Hidratação; Dor nas articulações; Dor muscular; Apneia obstrutiva do sono; Alívio da dor; Preparação para um procedimento médico; Alívio de irritação; Ronco; Suporte; Inchaço; Equilíbrio do pH vaginal; Outro
da: Mål for behandlingen: Tarmrensning; Komfort; Lindring af forstoppelse; Ørerensning; Lindring af øreinfektion; Fjernelse af ørevoks; Feber; Hydrering; Ledsmerter; Muskelsmerter; Obstruktiv søvnapnø; Smertelindring; Forberedelse til en medicinsk procedure; Lindring af irritation; Snorken; Støtte; Hævelse; Vaginal pH-balancering; Andet
ko: 치료 목적: 장 청소; 편안한; 변비 완화; 귀 청소; 귀 감염 완화; 귀지 제거; 열; 수분 공급; 관절 통증; 근육통; 폐쇄성 수면 무호흡증; 통증 완화; 의료 시술 준비; 자극 완화; 코골이; 지원; 부종; 질 내 pH 균형 조절; 기타
fi: Hoidon tavoite: Suoliston puhdistus; Mukavuus; Ummetuksen helpotus; Korvien puhdistus; Korvatulehduksen lievitys; Korvavahan poisto; Kuume; Nesteytys; Nivelkipu; Lihaskipu; Obstruktiivinen uniapnea; Kivunlievitys; Valmistelu lääketieteelliseen toimenpiteeseen; Lievittää ärsytystä; Kuorsaus; Tuki; Turvotus; Emättimen pH-tasapainotus; Muu
el: Στόχος θεραπείας: Καθαρισμός του εντέρου; Άνεσης; Ανακούφιση από τη δυσκοιλιότητα; Καθαρισμός αυτιών; Ανακούφιση ωτίτιδας; Αφαίρεση κεριού αυτιού; Πυρετός; Ενυδάτωση; Πόνος στις αρθρώσεις; Μυϊκός πόνος; Αποφρακτική άπνοια ύπνου; Ανακούφιση από τον πόνο; Προετοιμασία για ιατρική πράξη; Ανακούφιση από ερεθισμούς; Ρόγχος; Υποστήριξη; Πρήξιμο; Εξισορρόπηση του pH του κόλπου; Άλλο
hu: Kezelés célja: Béltisztítás; Kényelem; Székrekedés enyhítése; Fültisztítás; Fülgyulladás enyhítése; Fülzsír-eltávolítás; Láz; Hidratálás; Ízületi fájdalom; Izomfájdalom; Obstruktív alvási apnoe; Fájdalomcsillapítás; Felkészülés egy orvosi beavatkozásra; Irritáció enyhítése; Horkolás; Támogatás; Duzzanat; Hüvelyi pH kiegyensúlyozása; Egyéb
th: วัตถุประสงค์ของการรักษา: ทำความสะอาดลำไส้; ปลอบประโลม; บรรเทาอาการท้องผูก; การทำความสะอาดหู; บรรเทาการติดเชื้อที่หู; การกำจัดขี้หู; ไข้; ความชุ่มชื้น; อาการปวดข้อ; เจ็บกล้ามเนื้อ; ภาวะหยุดหายใจขณะหลับจากการอุดกั้น; แก้ปวด; การเตรียมตัวสำหรับขั้นตอนทางการแพทย์; การบรรเทาอาการระคายเคือง; อาการกรน; ให้ความช่วยเหลือ; อาการบวม; ปรับสมดุล pH ในช่องคลอด; อื่นๆ
lt-LT: Naudojimo poveikis: Žarnyno valymas; Komforto jausmas; Vidurių užkietėjimo palengvinimas; Ausų valymas; Ausų infekcijos palengvinimas; Ausų vaško pašalinimas; Karščiavimas; Drėkinimas; Sąnarių skausmas; Raumenų skausmas; Obstrukcinė miego apnėja; Skausmo malšinimas; Pasiruošimas medicininei procedūrai; Dirginimo malšinimas; Knarkimas; Palaikymas; Patinimas; Makšties pH balansavimas; Kita
zh-TW: 治療目標: 腸道清潔; 舒適; 緩解便秘; 耳朵清潔; 緩解耳部感染; 清除耳垢; 發燒; 保濕; 關節疼痛; 肌肉疼痛; 阻塞性睡眠呼吸中止; 緩解疼痛; 醫療程序的準備; 緩解刺激; 打鼾; 支撐; 腫脹; 陰道酸鹼度平衡; 其他
it: Funzione del trattamento: Pulizia dell'intestino; Comfort; Sollievo dalla stitichezza; Pulizia delle orecchie; Sollievo dall'infezione all'orecchio; Rimozione del cerume; Febbre; Idratazione; Dolori articolari; Dolori muscolari; Apnea ostruttiva notturna; Antidolorifici; Preparazione per una procedura medica; Alleviamento dell'irritazione; Russamento; Assistenza; Rigonfiamento; Bilanciamento del pH vaginale; Altro
pl: Cel leczenia: Oczyszczanie jelit; Komfortowa; Łagodzenie zaparć; Czyszczenie uszu; Złagodzenie infekcji ucha; Usuwanie woskowiny z uszu; Gorączka; Nawodnienie; Ból stawów; Ból mięśni; Bezdech senny obturacyjny; Uśmierzenie bólu; Przygotowanie do zabiegu medycznego; Łagodzenie podrażnień; Chrapanie; Wsparcie; Obrzęk; Równoważenie pH pochwy; Inne
vi: Mục tiêu điều trị: Thải độc ruột; Đem lại sự thoải mái; Trị táo bón; Vệ sinh tai; Giảm nhiễm trùng tai; Lấy ráy tai; Sốt; Cấp nước; Đau khớp; Đau cơ; Ngưng thở khi ngủ do tắc nghẽn; Giảm đau; Chuẩn bị cho thủ thuật y tế; Giảm kích ứng; Ngáy; Hỗ trợ; Sưng tấy; Cân bằng độ pH âm đạo; Khác
sk-SK: Cieľ liečby: Očista čriev; Komfort; Úľava od zápchy; Čistenie uší; Úľava od ušných infekcií; Odstránenie ušného mazu; Horúčka; Hydratácia; Bolesť kĺbov; Bolesť svalov; Obštrukčné spánkové apnoe; Úľava od bolesti; Príprava na lekársky zákrok; Zmiernenie podráždenia; Chrápanie; Podpora; Opuch; Vyrovnávanie vaginálneho pH; Iné
cs: Cíl ošetření/procedury: Pročištění střev; Pohodlí; Úleva od zácpy; Čištění uší; Úleva od ušních infekcí; Odstranění ušního mazu; Horečka; Hydratace; Bolest kloubů; Bolest svalů; Obstrukční spánková apnoe; Úleva od bolesti; Příprava na lékařský zákrok; Zmírnění podráždění; Chrápání; Podpora; Otok; Vyvážení vaginálního pH; Jiné
sv: Behandlingsmål: Tarmrengöring; Komfort; Lindring av förstoppning; Öronrengöring; Öroninfektionslindring; Öronvaxborttagning; Feber; Hydrering; Ledvärk; Muskelvärk; Obstruktiv sömnapné; Smärtlindring; Förberedelse för ett medicinskt ingrepp; Lindra irritation; Snarkning; Stöd; Svullnad; Vaginal pH-balansering; Övrigt
zh-CN: 治疗目标: 肠道清洁; 舒适; 缓解便秘; 耳朵清洁; 缓解耳部感染; 清除耳垢; 发烧; 保湿; 关节疼痛; 肌肉疼痛; 阻塞性睡眠呼吸暂停; 缓解疼痛; 医疗程序的准备; 缓解刺激; 打鼾; 支撑; 肿胀; 阴道酸碱度平衡; 其他
en: Treatment objective: Bowel cleansing; Comfort; Constipation relief; Ear cleaning; Ear infection relief; Earwax removal; Fever; Hydration; Joint pain; Muscle pain; Obstructive sleep apnea; Pain relief; Preparation for a medical procedure; Relieving irritation; Snoring; Support; Swelling; Vaginal pH balancing; Other
ja: 治療目標: 腸洗浄; 快適; 便秘解消; 耳のクリーニング; 耳感染症の軽減; 耳垢の除去; 熱; 水分補給; 関節痛; 筋肉痛; 閉塞性睡眠時無呼吸; 鎮痛; 医療処置の準備; イライラを和らげる; いびき; サポート; 腫れ; 膣内pHバランス調整; その他
nb: Behandlingsmål: Tarmrens; Komfort; Lindring av forstoppelse; Ørerens; Lindring av ørebetennelse; Fjerning av ørevoks; Feber; Hydrering; Leddsmerte; Muskelsmerte; Obstruktiv søvnapné; Smertestillende; Forberedelse til en medisinsk prosedyre; Lindre irritasjon; Snorking; Støtte; Opphovning; Vaginal pH-balansering; Annet
bg-BG: Цел на лечението: Прочистване на червата; Комфорт; Облекчение при запек; Почистване на ушите; Облекчаване на ушни инфекции; Премахване на ушна кал; Треска; Хидратация; Болки в ставите; Мускулна болка; Обструктивна сънна апнея; Облекчаване на болката; Подготовка за медицинска процедура; Облекчаване на раздразнение; Хъркане; Поддръжка; Подуване; Вагинален pH баланс; Други
de: Behandlungsziel: Darmreinigung; Komfort; Linderung von Verstopfung; Ohrenreinigung; Linderung von Ohrenentzündungen; Entfernung von Ohrenschmalz; Fieber; Hydration; Gelenkschmerzen; Muskelschmerzen; Obstruktive Schlafapnoe; Schmerzlinderung; Vorbereitung auf einen medizinischen Eingriff; Linderung der Reizung; Schnarchen; Unterstützung; Schwellung; Ausgleich des vaginalen pH-Werts; Sonstiges
nl: Behandelingsdoelstelling: Darmreiniging; Comfort; Verlichting van constipatie; Oor schoonmaken; Verlichting van oorontsteking; Verwijdering van oorsmeer; Koorts; Hydratatie; Gewrichtspijn; Spierpijn; Obstructieve slaapapneu; Pijnstilling; Voorbereiding op een medische procedure; Verlichting van irritatie; Snurken; Ondersteuning; Zwelling; Vaginale pH-balancering; Andere
ro-RO: Scopul tratamentului: Curățarea intestinului; Confort; Ameliorarea constipației; Curățarea urechilor; Ameliorarea infecției urechilor; Îndepărtarea cerii din urechi; Febră; Hidratare; Durere articulară; Durere musculară; Sindromul de apnee în somn obstructiv; Ameliorarea durerii; Pregătirea pentru o procedură medicală; Ameliorarea iritației; Sforăit; Sprijin; Umflare; Echilibrarea pH-ului vaginal; Altele
sl-SI: Cilj zdravljenja: Čiščenje črevesja; Udobje; Lajšanje zaprtja; Čiščenje ušes; Lajšanje ušesnih okužb; Odstranjevanje ušesnega masla; Vročina; Hidracija; Bolečine v sklepih; Bolečine v mišicah; Obstruktivna apneja v spanju; Lajšanje bolečin; Priprava na medicinski poseg; Lajšanje draženja; Smrčanje; Podpora; Otekanje; Uravnavanje vaginalnega pH; Drugo
fr: Objectif du traitement: Nettoyage intestinal; Confort; Soulagement de la constipation; Nettoyage de l’oreille; Soulagement des infections de l’oreille; Enlèvement du cérumen; Fièvre; Hydratation; Douleur articulaire; Douleur musculaire; Apnée obstructive du sommeil; Anti-douleurs; Préparation à un acte médical; Soulager les irritations; Ronflement; Assistance; Gonflement; Équilibrage du pH vaginal; Autre
hr-HR: Cilj tretmana: Čišćenje crijeva; Udobnost; Ublažavanje zatvora; Čišćenje ušiju; Olakšanje infekcije uha; Uklanjanje ušnog voska; Vrućica; Hidracija; Bolovi u zglobovima; Bolovi u mišićima; Opstruktivna apneja za vrijeme spavanja; Ublažavanje bolova; Priprema za medicinski zahvat; Ublažavanje iritacije; Hrkanje; Podrška; Oteklina; Uravnoteženje pH vrijednosti rodnice; Ostalo
tr: Uygulama Amacı: Bağırsak temizliği; Rahatlık; Kabızlığın giderilmesi; Kulak temizliği; Kulak enfeksiyonunun giderilmesi; Kulak kirinin giderilmesi; Ateş; Hidrasyon; Eklem ağrısı; Kas ağrısı; Obstrüktif uyku apnesi; Ağrının azalması; Tıbbi prosedüre hazırlık; Tahrişin giderilmesi; Horlama; Destek; Şişkinlik; Vajina pH'ını dengeleme; Diğer
ru: Цель лечения: Очищение кишечника; Комфорт; Лечение запоров; Чистка ушей; Лечение ушной инфекции; Удаление ушной серы; Лихорадка; Гидратация; Боль в суставах; Боль в мышцах; Обструктивное апноэ сна; Облегчение боли; Подготовка к медицинской процедуре; Снятие раздражения; Храп; Поддержка; Отек; Восстановление баланса pH влагалища; Другой